臺灣嘉義地方法院刑事判決　　　　　　 95年度簡上字第260號
上　訴　人
即　被　告　甲○○
上列上訴人因竊盜案件，不服中華民國95年10月26日本院嘉義簡
易庭95年度嘉簡字第1397號第一審判決（臺灣嘉義地方法院檢察
署檢察官聲請簡易處刑案號95年度偵字第6266號），提起上訴，
本院管轄之第二審合議庭判決如下：
    主  文
原判決撤銷。
甲○○竊盜，處有期徒刑陸月，如易科罰金，以新台幣壹仟元折
算壹日。減為有期徒刑參月，如易科罰金，以新台幣壹仟元折算
壹日。
    事  實
一、甲○○意圖為自己不法之所有，於民國95年8月15日上午10
    時30分許，至嘉義市○區○○街8號服飾店內，徒手竊取乙
    ○○所有之上開店內所販售之上衣4件、洋裝4件，共價值新
    臺幣2萬6,340元，得手後，藏放於其隨身攜帶之手提袋，正
    欲離去之際，適為乙○○發覺而打電話報警處理，甲○○隨
    即跪地求饒，並稱欲請家人拿錢賠償，而留下駕駛執照質押
    ，惟卻逃逸無蹤，嗣經警循線查獲上情。
二、案經嘉義市警察局第一分局報請台灣嘉義地方法院檢察署檢
    察官偵查起訴。
    理  由
一、認定犯罪事實所憑之証據及理由：
    訊據被告矢口否認有何竊盜犯行，辯稱：並未至被害人店內
    竊取任何物品云云。經查，証人即被害人乙○○於本院審理
    中証稱：被告於95年8月15日上午10時30分許至嘉義市○區
    ○○街8號服飾店內，手持購物袋，竊取上衣4件、洋裝4件
    ，經捕獲之後，被告曾跪地求饒，並說欲請家人拿錢賠償，
    而留下駕駛執照質押，當時被告亦有認罪等情，有被害人乙
    ○○之審理筆錄可資參照。又被告之前揭犯行業據其於警詢
    時坦白承認，核與被害人乙○○証述之情節相符，並有被告
    甲○○於現場遺留之駕執照影本、贓物照片、被害人立具之
    被害報告書及贓物認領保管單各1紙在卷可資佐證，本案事
    證明確，被告之竊盜犯行堪以認定。又被告經本院他竊盜案
    件送國立成功大學醫學院附設醫院鑑定結果，認為被告能辨
    識其行為之違法性，雖然依其辨識而行為之能力有時降低，
    但其行為非完全不可抗拒之衝動，其診斷亦不符精神異常抗
    辯之條件，未達法律精神醫學認定之精神耗弱程度等情，亦
    有該院鑑定書附卷可稽，併予敘明。
二、撤銷改判之理由：
(一)撤銷原判決之理由：原審以被告係犯刑法第320條第1項之竊
    盜罪，並審酌被告之前科，竊得之財物價值等情，判決被告
    甲○○竊盜，處有期徒刑6月，如易科罰金，以新台幣1000
    折算1日等情，固非無見，惟中華民國96年罪犯減刑條例業
    經立法通過，於96年7月16日生效，為原審所不及審酌，自
    應由本院撤銷原判決，另為適法之判決。
(二)自為判決之論罪科刑理由：
    核被告甲○○所為係犯刑法第320條第1項竊盜罪。爰審酌
    被告高中肄業之智識程度，有多次竊盜前科，此有前案紀錄
    表可資參照，酌衡竊取物品之價值，犯罪後猶意圖卸責等一
    切情狀，量處有期徒刑6月，並諭知易科罰金之折算標準。
    又被告係於95年8月15日犯竊盜罪，犯罪時間在96年4月24日
    以前，合於減刑條件，爰依中華民國96年罪犯減刑條例第2
    條第1項第3款、第7條、第9條減為有期徒刑3月，並諭知易
    科罰金之折算標準。
三、適用法律依據：
    刑事訴訟法第455條之1第3項、第369條第1項前段，刑法第
    320 條第1項、第41條第1項前段，刑法施行法第1條之1第1
    項、第2項前段，中華民國96年罪犯減刑條例第2條第1項第3
    款、第7條、第9條，判決如主文。
本案經檢察官王啟旭到庭執行職務。
中    華    民    國    96    年    7   月     19    日
                  刑事第二庭 審判長法  官　沈福財
                                   法  官　卓春慧
                                   法  官　黃義成
以上正本證明與原本無異。
本件不得上訴。
中    華    民    國    96    年    7   月     19    日
                                   書記官　侯麗茹
 附錄法條：
刑法第320條第1項
意圖為自己或第三人不法之所有，而竊取他人之動產者，為竊盜
罪，處5年以下有期徒刑、拘役或500元以下罰金。
